lt-LT: Komplekte esantys ledo kibirėlio priedai: Nuvarvėjimo padėklas; Ledo kaušelis; Dangtis; Serviravimo padėklas; Stovas; Žnyplės; Kita
vi: Các phụ kiện đi kèm xô đá: Khay hứng; Muỗng xúc đá; Nắp; Khay đựng đồ ăn; Giá đỡ; Kẹp gắp; Khác
th: อุปกรณ์เสริมสำหรับถังใส่น้ำแข็งที่รวมอยู่ในชุด: ถาดรองน้ำหยด; ที่ตักน้ำแข็ง; ฝาปิด; ถาดเสิร์ฟ; แท่นวาง; ที่คีบ; อื่นๆ
da: Tilbehør til isspande medfølger: Drypbakke; Isske; Låg; Serveringsbakke; Stativ; Køkkentænger; Andet
fi: Toimitukseen sisältyvät jääastian lisävarusteet: Tippa-alusta; Jääkauha; Kansi; Tarjotin; Jalusta; Keittiöpihdit; Muu
zh-CN: 包含的冰桶配件: 滴水托盘; 冰铲; 盖子; 托盘; 支架; 冰夹; 其他
zh-TW: 冰桶包含配件: 滴水盤; 冰淇淋挖杓; 蓋子; 托盤; 立架; 夾子; 其他
hu: Jégvödör tartozékok: Cseppfelfogó tálca; Jégkanál; Fedél; Tálalótálca; Állvány; Csipesz; Egyéb
nb: Inkludert tilbehør til isbøtte: Dryppbrett; Isskje; Lokk; Serveringsbrett; Stativ; Klyper; Annet
hr-HR: Uključen pribor za posudu za led: Posuda za prikupljanje tekućine; Žlica za sladoled; Poklopac; Poslužavnik; Stalak; Hvataljke; Ostalo
ru: Аксессуары в комплекте ведерка для льда: Поддон для капель; Совок для льда; Крышка; Поднос; Подставка; Щипцы; Другое
en: Ice bucket accessories included: Drip tray; Ice scoop; Lid; Serving tray; Stand; Tongs; Other
ko: 아이스 버킷 포함 액세서리: 드립 트레이; 아이스 스쿱; 뚜껑; 쟁반; 스탠드; 집게; 기타
pt-PT: Acessórios para balde de gelo incluídos: Bandeja coletora; Colher para gelado; Tampa; Bandeja para servir; Suporte; Tenazes; Outro
pt-BR: Acessórios para balde de gelo incluídos: Bandeja coletora; Pazinha para gelo; Tampa; Bandeja para servir; Suporte; Pegadores; Outro
bg-BG: Включени аксесоари за кофа за лед: Тава за отцеждане; Загребваща лопатка за лед; Капак; Поднос за сервиране; Стойка; Щипки; Друго
el: Περιλαμβανόμενα αξεσουάρ κάδου πάγου: Δίσκος συλλογής υγρών; Φτυαράκι πάγου; Καπάκι; Δίσκος σερβιρίσματος; Βάση; Λαβίδα; Άλλο
sk-SK: Súčasťou balenia je príslušenstvo k nádobe na ľad: Odkvapkávací podnos; Naberačka na ľad; Veko; Servírovací podnos; Stojan; Kliešte; Iné
ro-RO: Accesorii pentru găleata de gheață incluse: Tavă de picurare; Lingură de gheață; Capac; Tavă de servire; Suport; Clești; Altele
pl: Akcesoria do wiaderka na lód w zestawie: Taca ociekowa; Łopatka do lodu; Pokrywa; Taca serwisowa; Stojak; Szczypce; Pozostałe
de: Inbegriffenes Eisbehälterzubehör: Tropfschale; Eisportionierer; Deckel; Serviertablett; Ständer; Zange; Sonstiges
tr: Buz kovasına dahil olan aksesuarlar: Damlama tepsisi; Buz kepçesi; Kapak; Servis tepsisi; Tabanlık; Maşalar; Diğer
fr: Accessoires inclus avec le seau à glace: Bac d’égouttage; Cuillère à glaçons; Couvercle; Plateau de service; Support; Pinces de cuisine; Autre
sl-SI: Priloženi dodatki za vedro za led: Pladenj za kapljanje; Lopatka za led; Pokrov; Servirni pladenj; Stojalo; Klešče; Druga
cs: Zahrnuté příslušenství ke kyblíku na led: Odkapávací miska; Lopatka na led; Víko; Servírovací podnos; Stojan; Kleště; Jiné
it: Accessori per secchiello del ghiaccio inclusi: Vassoio antigoccia; Paletta per ghiaccio; Coperchio; Vassoio da portata; Supporto; Pinze da cucina; Altro
nl: Meegeleverde accessoires voor ijsemmer: Lekbak; IJslepel; Deksel; Serveerschaal; Standaard; Tang; Overig
ja: アイスバケットの付属アクセサリー: ドリップトレイ; アイススコップ; ふた; お盆・トレイ; スタンド; トング; その他
es: Accesorios para cubiteras incluidos: Bandeja de goteo; Pala para hielo; Tapa; Bandeja; Soporte; Pinzas; Otros
sv: Tillbehör för ishink som ingår: Droppbricka; Glasskopa; Lock; Serveringsfat; Stativ; Tänger; Övrigt